【裁判字號】    97,訴,2511
【裁判日期】    970731
【裁判案由】    毒品危害防制條例
【裁判全文】
臺灣臺中地方法院刑事判決              97年度訴字第2511號
公  訴  人  臺灣臺中地方法院檢察署檢察官
被      告  乙○○
上列被告因違反毒品危害防制條例案件，經公訴人提起公訴（九
十七年度毒偵字第二六七八號），被告於準備程序中就被訴事實
為有罪之陳述，經告以簡式審判之旨，並聽取意見後，合議庭裁
定由受命法官獨任進行簡式審判程序，本院判決如下：
    主    文
乙○○施用第一級毒品，累犯，處有期徒刑拾壹月。
    犯罪事實
一、乙○○前於民國九十三年間因施用毒品案件，經本院裁定送
    臺灣臺中看守所附設勒戒處所觀察、勒戒後，認無繼續施用
    毒品之傾向，於九十三年八月二十七日執行完畢釋放出所，
    並由臺灣臺中地方法院檢察署檢察官於九十三年八月三十日
    ，以九十三年度毒偵字第二八一六號為不起訴處分確定；其
    復於九十四年間因竊盜案件，經本院以九十四年度易字第一
    六六一號刑事判決判處有期徒刑九月，於九十四年十月十七
    日確定；又於九十四年間因施用毒品案件，經本院以九十四
    年度訴字第三二一五號刑事判決判處有期徒刑七月，於九十
    四年十一月二十一日確定，上開二案件嗣經定應執行刑為有
    期徒刑一年三月；繼於九十五年因施用毒品案件，經本院以
    九十五年度訴字第四一九號刑事判決判處有期徒刑七月，於
    九十五年四月三日確定，入監經接續執行，嗣於九十六年二
    月十六日縮短刑期假釋付保護管束，於九十六年七月八日假
    釋期滿未經撤銷，視為執行完畢。詎乙○○仍不知悔改，竟
    於前開觀察、勒戒、有期徒刑執行完畢釋放後五年內，基於
    施用第一級毒品之犯意，於九十六年十二月九日下午三、四
    時許，在臺中市西屯區○○○路二一０巷十五號五樓之五住
    處內，以將第一級毒品海洛因羼水稀釋後置入針筒再注射靜
    脈之方式，施用第一級毒品海洛因一次。嗣於同年月十一日
    晚間八時三十分許，在臺中市西屯區○○○路二一０巷口，
    因行跡可疑為警盤查而發現其手臂上有針孔痕跡，經其同意
    採尿後送驗，驗出有嗎啡、可待因之陽性反應，而查得上情
    。
二、案經臺中市警察局第六分局報請臺灣臺中地方法院檢察署檢
    察官偵查起訴。
    理    由
一、被告乙○○對其有於上揭時、地施用第一級毒品海洛因之犯
    罪事實，業於警詢時、偵查中及本院審理時供認不諱。被告
    經警方查獲後，其尿液經送請中山醫學大學附設醫院檢驗科
    藥物檢測中心檢驗之結果，驗有嗎啡、可待因之陽性反應，
    有該中心出具之確認檢驗結果報告一紙存卷可證，而海洛因
    施用入人體後水解還原成嗎啡，再循嗎啡之代謝方式排出體
    外，已據行政院衛生署藥物食品檢驗局（八一）藥檢壹字第
    ００六四三一號函說明綦詳。再被告前曾於九十三年間因施
    用毒品案件，經本院裁定送臺灣臺中看守所附設勒戒處所觀
    察、勒戒後，認無繼續施用毒品之傾向，於九十三年八月二
    十七日執行完畢釋放出所，並由臺灣臺中地方法院檢察署檢
    察官於九十三年八月三十日，以九十三年度毒偵字第二八一
    六號為不起訴處分確定之事實，有臺灣高等法院被告前案紀
    錄表及刑案資料查註紀錄表各一份在卷可憑。綜上，被告自
    白與事實相符，其於前案觀察、勒戒執行完畢釋放後五年內
    再犯本案施用第一級毒品海洛因之犯行事證明確，洵堪認定
    。
二、核被告所為，係犯毒品危害防制條例第十條第一項之施用第
    一級毒品罪。被告施用毒品前之持有第一級毒品行為，本應
    以持有論，惟持有後進而施用，其持有之低度行為應被施用
    之高度行為所吸收，故不再另論其持有第一級毒品罪。被告
    前曾於九十四年間因竊盜案件，經本院以九十四年度易字第
    一六六一號刑事判決判處有期徒刑九月，於九十四年十月十
    七日確定；又於九十四年間因施用毒品案件，經本院以九十
    四年度訴字第三二一五號刑事判決判處有期徒刑七月，於九
    十四年十一月二十一日確定，上開二案件嗣經定應執行刑為
    有期徒刑一年三月；繼於九十五年因施用毒品案件，經本院
    以九十五年度訴字第四一九號刑事判決判處有期徒刑七月，
    於九十五年四月三日確定，入監經接續執行，嗣於九十六年
    二月十六日縮短刑期假釋付保護管束，於九十六年七月八日
    假釋期滿未經撤銷，視為執行完畢之事實，有臺灣高等法院
    被告前案紀錄表、刑案資料查註紀錄表各一份附卷可稽，其
    於五年以內再故意犯本件有期徒刑以上之罪，應依刑法第四
    十七條第一項，論以累犯，並加重其刑。爰審酌被告施用第
    一級毒品，經觀察、勒戒執行完畢釋放後，仍不知戒惕，一
    再施用，無視於毒品對於自身健康之戕害及國家對於杜絕毒
    品犯罪之禁令，不知戒除惡習，惡性非輕，然念及其施用毒
    品並無危害他人，被告犯罪手段尚屬平和，所生損害尚非鉅
    大，且被告犯後於本院審理時坦承犯行，尚見悔意之犯罪後
    態度，暨施用毒品者均有相當程度之成癮性及心理依賴，其
    犯罪心態與一般刑事犯罪之本質並不相同，應側重適當之醫
    學治療及心理矯治為宜等一切情狀，量處如主文所示之刑，
    以資懲儆。
據上論斷，應依刑事訴訟法第二百七十三條之一第一項、第二百
九十九條第一項前段，毒品危害防制條例第十條第一項，刑法第
十一條前段、第四十七條第一項，判決如主文。
本案經檢察官甲○○到庭執行職務
中    華    民    國    97    年    7     月    31    日
                  刑事第十五庭  法  官  楊真明
以上正本證明與原本無異。
如不服本判決，應於送達後十日內向本院提出上訴狀（須附繕本
），上訴於臺灣高等法院臺中分院。
上訴書狀如未敘述理由，應於上訴期間屆滿後二十日內補提理由
書於本院。
                                書記官  呂苗澂
中    華    民    國    97    年    7     月    31    日
附錄本判決論罪科刑法條
毒品危害防制條例第十條第一項：
  施用第一級毒品者，處六月以上五年以下有期徒刑。


司法院資訊處製作；財團法人民間司法改革基金會備份。
